【裁判字號】    89,重訴,487
【裁判日期】    891114
【裁判案由】    清償借款
【裁判全文】
臺灣士林地方法院民事判決  八十九年度重訴字第四八七號
    原      告  萬通商業銀行股份有限公司
    法定代理人  乙○○
    訴訟代理人  甲○○
    被      告  戊○○
                            身.
                丁○○      住.
                            身.
    共      同
    訴訟代理人  丙○○      住.
右當事人間請求清償借款事件，本院判決如左：
    主    文
被告應連帶給付原告新臺幣玖佰伍拾萬元及附表所示之利息、違約金。
訴訟費用由被告連帶負擔。
本判決於原告以新臺幣佰貳拾萬元或同額之臺北市政府建設公債八十九年度第二期
債票供擔保後，得假執行。
    事    實
甲、原告方面：
  一、聲明：除假執行擔保金額外，如主文所示。
  二、陳述：被告戊○○以被告丁○○為連帶保證人，於民國八十七年二月二十六日
      向原告借款新臺幣（下同）一千萬元，到期日為八十八年十一月二十六日，並
      約定利息以年息百分之九點五六計算，未依約定還本繳息時，除依約定利率計
      付遲延利息外，逾期在六個月以內部分，另依約定利率百分之十，逾期超過六
      個月部分，另依約定利率百分之二十計付違約金，詎被告屆期並未還款，尚欠
      本金九百五十萬元，利息則僅繳付至八十九年三月九日，屢經催討，仍未獲清
      償，爰提本訴。
  三、證據：提出借據二份、授信約定書影本一份、授信保證書影本一份。
乙、被告方面：
  一、聲明：駁回原告之訴。
  二、陳述：被告戊○○確於八十七年二月二十六日以被告丁○○為連帶保證人，向
      原告借款一千萬元，現尚欠本金九百五十萬元未清償，利息則僅繳至八十九年
      三月九日，惟目前無力清償。
    理    由
一、兩造合意由原告總行所在地法院即本院為第一審管轄法院，有兩造所訂之授信約
    定書影本二份附卷可參，故本院為有管轄權法院，合先敘明。
二、本件原告主張被告戊○○以被告丁○○為連帶保證人，於八十七年二月二十六日
    向原告借款一千萬元，到期日為八十八年十一月二十六日，並約定利息以年息百
    分之九點五六計算，未依約定還本繳息時，除依約定利率計付遲延利息外，逾期
    在六個月以內部分，另依約定利率百分之十，逾期超過六個月部分，另依約定利
    率百分之二十計付違約金，詎被告屆期並未還款，尚欠本金九百五十萬元，利息
    則僅繳付至八十九年三月九日，屢經催討，仍未獲清償之事實，業據提出與其所
    述相符之借據二份、授信約定書、授信保證書為證，並為被告所自認，自堪信為
    真實。
三、按借用人應於約定期限內，返還與借用物種類、品質、數量相同之物；數人負同
    一債務，明示對於債權人各負全部給付之責任者，為連帶債務；遲延之債務，以
    支付金錢為標的者，債權人得請求依法定利率計算之遲延利息，但約定利率較高
    者，仍從其約定利率，民法第四百七十八條、第二百七十二條第一項、第二百三
    十三條第一項分別定有明文。被告戊○○向原告所為之前開借款於八十八年十一
    月二十六日已屆清償期，被告戊○○至今尚欠原告九百五十萬元之借款，及自八
    十九年三月十日起之利息、違約金未予清償既經認定，而被告丁○○則為連帶保
    證人，揆諸首揭規定，原告請求被告連帶給付借款九百五十萬元，及附表所示之
    利息、違約金，洵屬有據，應予准許。
四、原告陳明願供擔保，請求宣告假執行，核無不合，爰酌定相當之擔保金額，予以
    准許。
五、據上論結，原告之訴為有理由，依民事訴訟法第三百八十五條第一項前段、第八
    十五條第二項判決如主文。
中      華      民      國    八十九    年      十一    月    十四      日
                                        臺灣士林地方法院民事第一庭
~B法      官  方彬彬
右為正本係照原本作成。
如對本判決上訴須於判決送達後廿日內向本院提出上訴狀。
中      華      民      國    八十九    年      十一    月    十五      日
~B法院書記官  劉道文


司法院資訊處製作；財團法人民間司法改革基金會備份。
